臺灣高雄地方法院刑事判決
111年度金訴字第41號
公  訴  人  臺灣高雄地方檢察署檢察官
被      告  陳德剛



            王思淵


上列被告因詐欺等案件，經檢察官提起公訴（110年度偵字第994
0號），本院判決如下：
    主  文
庚○○犯三人以上共同詐欺取財罪，處有期徒刑壹年伍月。
乙○○無罪。
    事  實
一、庚○○為成年人，依其與友人丙○○聯繫對話過程，已知悉丙○○
    指示其找人提供帳戶代領款項，所代領款項可能為民眾遭詐
    騙而匯入之贓款；且應知悉將代為提領款項交付予丙○○指定
    之人，將可能為他人遂行詐欺犯罪，並掩飾、隱匿詐欺集團
    詐欺所得之實際去向及所在，製造金流斷點，竟為賺取所提
    領款項2％報酬，仍基於縱使與丙○○、戊○○（均經檢察官另行
    偵辦）及其他真實姓名年籍不詳詐騙集團成員，共同意圖為
    自己不法所有，基於三人以上共同詐欺取財、隱匿詐欺所得
    去向及所在以洗錢之不確定故意犯意聯絡，先由庚○○邀約不
    知情之乙○○(無罪理由詳後述)提供其申辦中國信託商業銀行
    帳號000-000000000000號帳戶（下稱本案帳戶）及徵得乙○○
    同意代領款項交付戊○○，嗣由庚○○將該帳戶資訊轉提供予丙○○。該詐欺集團成員則先於民國109年6月間撥打電話予己○○
    ，佯稱為其國小同學，且投資澳門英皇集團可獲利云云，致
    己○○陷於錯誤，而依指示於同年7月7日10時49分許，匯款新
    臺幣（下同）96萬元至本案帳戶。隨後乙○○依戊○○之指示，
    搭乘不知情之林聖欽（涉詐欺取財等罪嫌，業經檢察官另為
    不起訴處分)所駕駛車牌號碼000-0000號自用小客車前往高
    雄市○○區○○○路00號之中國信託商業銀行北高雄分行，並於
    同日12時47分許，臨櫃提領本案帳戶內160萬元（其中64萬
    元非己○○受騙款項），再由林聖欽搭載其返回位於高雄市○○
    區○○路000號御宿商旅，而將上開款項全數交與戊○○，以此
    方式製造金流之斷點，致無從追查前揭款項之去向及所在，
    而掩飾、隱匿上開詐欺犯罪所得。嗣因己○○察覺有異而報警
    處理，而循線查悉上情。　　
二、案經己○○訴由臺中市政府警察局第五分局報請臺灣高雄地
    方檢察署檢察官偵查起訴。
    理  由
壹、程序部分
一、本判決參考司法院「刑事判決精簡原則」製作。
二、其餘證據能力部分當事人未爭執，得不予說明。
貳、有罪部分
一、訊據被告庚○○矢口否認三人以上詐欺取財及洗錢犯行，辯稱
    ：伊不知道委請乙○○代為提領的款項係非法的錢云云，經查
    ：
(一)被告庚○○受丙○○所邀，為賺取所提領款項2％之報酬，於109
    年7月7日邀約乙○○提供其申辦之本案帳戶帳號及徵得乙○○同
    意代領款項交付戊○○，嗣由被告庚○○將該帳戶帳號輾轉提供
    予丙○○。戊○○則於109年7月7日搭乘丁○○所駕駛車牌號碼000
    0-00號自小客車，前往御宿商旅租用房間與被告被告庚○○及
    乙○○會合。嗣有詐欺集團成員於上開時間及方式詐騙己○○，
    致己○○陷於錯誤，而匯款96萬元至本案帳戶。隨後乙○○依戊○○指示，搭乘林聖欽所駕駛車牌號碼000-0000號自用小客車
    前往高雄市○○區○○○路00號之中國信託商業銀行北高雄分行
    ，並於同日12時47分，臨櫃提領本案帳戶內160萬元(其中64
    萬元非己○○受騙款項)，再由林聖欽搭載其返回御宿商旅，
    而將上開款項全數交予戊○○之事實，業據被告庚○○(警卷第1
    9頁至第28頁，偵卷第213頁至第220頁，院卷第79頁至第125
    頁)於警詢、偵訊及本院審理供承在卷，核與證人乙○○(警卷
    第37頁至第41頁，偵卷第213頁至第220頁，院卷第79頁至第
    125頁)、證人丁○○(警卷第7頁至第11頁，偵卷第151頁至第1
    59頁)、林聖欽(警卷第13頁至第17頁，偵卷第163頁至第169
    頁)於警詢及偵訊證述內容大致相符，復有證人即被害人己○○於警詢之證述可憑(警卷第51頁至第53頁)，並有己○○所提
    供臺灣銀行匯款申請書(警卷第120頁)、臺灣銀行存摺明細(
    警卷第127頁至第131頁)、內政部警政署反詐騙諮詢專線紀
    錄表(警卷第95頁至第97頁)、南投縣政府警察局南投分局南
    投派出所通報警示簡便格式表、報案三聯單、受理各類案件
    紀錄表、陳報單(警卷第101頁、第133頁、第137頁、第135
    頁)、金融機構聯防機制通報單(警卷第109頁)、乙○○臨櫃提
    領監視器錄影翻拍照片(警卷第167頁)、本案帳戶交易明細
    表(警卷第163頁)在卷可佐，此部分事實，已臻明確。
(二)被告庚○○於本院審理時提供其與丙○○利用微信通訊軟體對話
    之行動電話供本院勘驗，經本院勘驗結果，該手機確實留存
    案發前即109年6月29日至案發日之被告庚○○與丙○○之微信對
    話及傳送錄音檔之內容，且所傳送錄音檔均可以當庭播放其
    錄音內容，其中：1、被告庚○○於109年6月29日傳送文字訊
    息表示「…李總，你知道我們7月底沒拿到錢，真的連生活都
    沒辦法過了嗎？」，丙○○則傳送錄音檔，其錄音內容表示「
    不是說不理你啦，真的很忙啦…」。從上開對話內容可知，
    被告庚○○於109年6月29日有因生活困頓，而亟需用錢之情形
    。2、被告庚○○於109年6月30日與丙○○通話4分59秒後，被告
    庚○○傳送文字訊息表示「真的只能做白的喔」、「如果有黑
    的我另外找戶頭」、「講清楚」，丙○○則傳送錄音檔，其錄
    音內容表示「不會啦、不會啦，你放心，這個都判不重」，
    被告庚○○則傳送錄音檔，其錄音內容表示「洗錢怎麼會判不
    重？」、「你如果是白的就不會判了啊，照你這樣說，這錢
    一定不乾淨」。3、被告庚○○於109年7月1日與丙○○通話4分4
    1秒後，被告庚○○則傳送文字訊息表示「我看還是不要好了
    」、「我怕有問題」，丙○○則傳送錄音檔，其錄音內容表示
    「隨便你，隨便你」，被告庚○○隨後則與丙○○通話8分57秒
    ，並以文字訊息提供其行動電話號碼給丙○○。從而上開2、3
    所示對話內容可知，被告庚○○對於丙○○所邀約提供帳戶並代
    收款項之工作，主觀上已預見有「黑的」即涉嫌犯罪不法，
    或者有「洗錢」之可能，甚至還傳送錄音檔表示「洗錢怎麼
    會判不重」等語，足認依被告庚○○當時主觀認知，已知悉其
    友人丙○○指示其找人提供帳戶代領款項之工作，所代為提領
    之款項可能為民眾遭詐騙所匯之贓款，亦知悉將代為提領款
    項交付予丙○○指定之人，將可能為他人遂行詐欺犯罪，或掩
    飾、隱匿詐欺集團詐欺所得之實際流向，製造金流斷點之洗
    錢犯行，是被告庚○○對丙○○所提供上開工作可能涉及財產犯
    罪及洗錢犯行，主觀上已有所預見。4、被告庚○○於案發日
    前一日即109年7月6日，被告庚○○與丙○○有於當日早上9時06
    分、11時30分各通話6分12秒、1分11秒，丙○○於同日晚間11
    時41分傳送錄音檔，其錄音內容表示「你明天如果沒有我的
    通知，你就不要做，你知道嗎，你跟林董(即戊○○)說要等我
    通知」，足認被告庚○○於案發前一天，尚有與丙○○密集聯絡
    ，且丙○○有指示被告庚○○要等候其通知，才可以提供帳戶並
    代領款項，足認被告庚○○已可預見其找人提供帳戶代領款項
    之工作，所代為提領之款項可能為民眾遭詐騙所匯之贓款，
    亦知悉將代為提領款項交付予丙○○指定之人，將可能為他人
    遂行詐欺犯罪或洗錢犯行，竟仍聽從丙○○指示，利用乙○○提
    供其申辦之本案帳戶帳號並代領款項交付戊○○，顯然被告庚○○於案發當時主觀已有三人以上共同詐欺取財、隱匿詐欺所
    得去向及所在以洗錢之不確定故意，至為明顯。
(三)被告庚○○於本院審理辯稱：戊○○於109年7月5日在微信通訊
    軟體有說他母親也有提供帳戶代收款項，所以伊才相信這是
    合法云云(院一卷第365頁)。然經本院勘驗被告庚○○行動電
    話內與丙○○微信通訊軟體對話及錄音檔內容，並無戊○○告知
    其母親也從事提供帳戶代收款項之相關對話或錄音內容，是
    被告庚○○上開所辯，是否為真，已有疑問。再者，丙○○母親
    黃色以雖曾經答應丙○○提供帳戶代收款項，然於109年6月30
    日及7月1日，因匯款金額甚鉅，有拒絕代為提領款項，因而
    與戊○○發生爭執，丙○○遂轉透過友人鄭竣友提供帳戶接受黃
    色以匯款後，再由鄭峻友提領款項交付戊○○之事實，業據證
    人黃色以於110年1月20日偵訊及鄭竣友於109年8月24日警詢
    證述一致，是丙○○於109年7月1日即已知悉其母親拒絕提供
    帳戶代領款項，甚至因此委請友人鄭竣友提供帳戶代其母親
    收受款項交付戊○○，如此丙○○有無可能於109年7月5日透過
    微信通訊軟體告知被告庚○○其母親有同意提供帳戶代收款項
    ，已有疑問。被告庚○○雖於109年10月29日有透過微信通訊
    軟體詢問丙○○其母親是否也收到傳票，丙○○委託被告為黃色
    以找律師之對話內容，然此對話距案發日即109年7月7日已
    將近4個月之久，不足以證明丙○○於案發前109年7月5日曾經
    有向被告庚○○告知其母親有同意提供帳戶代收款項之事實。
    況且，被告庚○○於本院審理供稱伊從來不曾與黃色以聯絡或
    說話(院二卷第30頁)，是縱使丙○○於案發前有告知其母親同
    意提供帳戶代收款項，被告庚○○也可透過丙○○得知丙○○母親
    聯絡方式，並向丙○○母親確認是否曾經同意提供帳戶並代領
    款項，然被告庚○○並未與丙○○母親黃色以有任何聯繫確認之
    情形，是被告庚○○僅聽信丙○○片面之詞，未有任何向黃色以
    確認之舉動，如此已難認被告庚○○有因而確信丙○○所提供之
    工作機會確屬合法之合理根據。從而，被告庚○○上開所辯，
    已礙難採為有利被告庚○○之事實認定。
(四)被告庚○○於本院審理辯稱：伊於109年7月1日與丙○○通話後
    ，尚有為丙○○代收一筆10萬元，確實有拿到傭金，也沒有發
    生事情，所以伊於109年7月7日才找乙○○提供帳戶代領款項
    云云(院二卷第26頁)。然經本院勘驗被告庚○○行動電話內與
    丙○○微信通訊軟體對話及錄音檔內容，被告庚○○確實於109
    年7月3日傳送文字訊息表示「不會今天就搞這10萬吧」，丙○○則傳送錄音檔，其錄音檔內容為「匯率你可以賺一些，今
    天不是4.23嗎？你可以用4.21，4.22啊」，被告庚○○則傳錄
    音檔表示「他也早點說，我都報出去了，我都叫人家轉了，
    現在在轉」，顯見被告庚○○所辯109年7月1日與丙○○通話後
    ，尚有為丙○○代收一筆10萬元，縱使該對話錄音內容為真，
    該10萬元亦係透過新臺幣兌換人民幣之匯率之價差賺取報酬
    ，顯然與本案一律以提領款項2％計算報酬不同，尚難以此據
    為被告庚○○主觀上確信合法之合理根據。況且，倘若被告庚○○上開對話所傳送錄音檔所述內容為真，亦係涉嫌地下匯兌
    之不法行為，豈能以此據為其主觀上確信合法之正當依據。
    從而，被告庚○○上開所辯，顯屬無稽。
(五)綜上，被告庚○○上開犯行，已有前揭事證可憑，所辯不可採
    之理由，亦分述如上，本件犯行已臻明確，應依法論科。
二、論罪科刑：
(一)按共同正犯之成立，祇須具有犯意之聯絡及行為之分擔，既
    不問犯罪動機起於何人，亦不必每一階段犯行，均須參與，
    若共同實施犯罪行為之人，在共同意思範圍內，各自分擔犯
    罪行為之一部，相互利用他人之行為，以達其犯罪之目的，
    其成立不以全體均參與實施犯罪構成要件之行為為要件；參
    與犯罪構成要件之行為者，固為共同正犯；以自己共同犯罪
    之意思，參與犯罪構成要件以外之行為，或以自己共同犯罪
    之意思，事前同謀，而由其中一部分人實行犯罪之行為者，
    亦均應認為共同正犯，使之對於全部行為所發生之結果，負
    其責任。另共同正犯之意思聯絡，原不以數人間直接發生者
    為限，若有間接之聯絡者，亦包括在內，如甲分別邀約乙、
    丙犯罪，雖乙、丙間彼此並無直接之聯絡，亦無礙於其為共
    同正犯之成立（最高法院34年上字第862號、73年台上字第1
    886號、77年台上字第2135號判例要旨、92年度台上字第282
    4號判決意旨參照）。參以目前詐欺集團之犯罪型態，自架
    設跨國遠端遙控電話語音託撥及網路約定轉帳之國際詐騙電
    話機房平台，至刊登廣告、收購人頭帳戶、撥打電話實施詐
    騙、指定被害人匯款帳戶、自人頭帳戶提領款項、取贓分贓
    等階段，乃係需由多人縝密分工方能完成之集團性犯罪。查
    本案被告庚○○負責邀約不知情乙○○提供帳戶代為領款，雖被
    告庚○○未自始至終參與各階段之犯行，但主觀上對該詐欺集
    團呈現細密之多人分工模式及彼此扮演不同角色、分擔相異
    工作等節，顯已有所預見，且其所參與者既係本件整體詐欺
    取財犯罪計畫不可或缺之重要環節，而被告庚○○與丙○○、戊○○等其他真實姓名年籍不詳之詐欺集團成員間，在合同意思
    範圍內，各自分擔本件犯罪行為之一部，彼此相互利用他人
    之行為，最終共同達成其等詐欺取財犯罪之目的，依前揭說
    明，被告庚○○自應就本件詐欺集團詐欺取財犯行所發生之結
    果，同負全責。　　
(二)次按洗錢防制法業於105年12月28日修正公布，於106年6月2
    8日生效施行。依修正後即現行洗錢防制法第2條第2款、第3
    條第1款規定，掩飾或隱匿最輕本刑6月以上有期徒刑之罪犯
    罪所得之本質、來源、去向、所在、所有權、處分權或其他
    權益者，即構成洗錢行為。是依修正後洗錢防制法，掩飾刑
    法第339條之4加重詐欺取財犯罪所得去向之行為，亦可構成
    洗錢罪。本案被告庚○○邀請不知情乙○○收取如事實欄一之款
    項並交付現金予戊○○方式掩飾、隱匿該次犯罪所得之去向及
    所在，實已該當於掩飾、隱匿特定犯罪所得去向之要件。
(三)核被告庚○○所為，係犯洗錢防制法第14條第1項之洗錢罪、
    刑法第339條之4第1項第2款之「三人以上共同犯之」詐欺取
    財罪（公訴意旨認尚涉犯參與犯罪組織罪，此部分不另為無
    罪理由詳後論述）。被告庚○○上開所為，與丙○○、戊○○及其
    他真實姓名年籍不詳之詐欺集團成員間，有犯意聯絡及行為
    分擔，為共同正犯。被告庚○○上開所為，係以一行為同時觸
    犯洗錢防制法第14條第1項之洗錢罪、刑法三人以上共同犯
    詐欺取財罪，為想像競合犯，依刑法第55條前段規定，從一
    重論以三人以上共同犯詐欺取財罪處斷。　　
(四)爰審酌被告庚○○正值青壯，不思循正常途徑賺取生活所需，
    竟圖謀非法所得，邀請不知情之乙○○提供帳戶並代領款項之
    方式掩飾及隱匿詐欺所得去向及所在，嚴重影響金融秩序，
    破壞社會互信基礎，助長詐騙犯罪歪風，並增加查緝犯罪及
    被害人尋求救濟之困難，所為實屬不該，復考量被告庚○○係
    負責指示他人提供帳戶並代領款項之工作，罪責應較該詐騙
    集團之主嫌或其他對被害人實施詐騙之共犯為輕，復考量被
    告庚○○犯後態度及迄今尚未賠償被害人所受損害，暨被告教
    育程度為高中肄業、目前從網路購物平台銷售，週薪約2000
    元，離婚育有一名未成年子女，與父母親同住之家庭及經濟
    狀況(詳警詢筆錄受詢問人欄所載及被告於本院審理所供)等
    一切具體情狀，量處如主文所示之刑。
(五)按犯罪所得，屬於犯罪行為人者，沒收之；前二項之沒收，
    於全部或一部不能沒收或不宜執行沒收時，追徵其價額，刑
    法第38條之1 第1 項前段、第3 項定有明文。再按共同犯罪
    行為人之組織分工及不法所得，未必相同，彼此間犯罪所得
    之分配懸殊，其分配較少甚或未受分配之人，如仍應就全部
    犯罪所得負連帶沒收之責，超過其個人所得之剝奪，無異代
    替其他犯罪參與者承擔刑罰，顯失公平，因共犯連帶沒收與
    罪刑相當原則相齟齬，故共同犯罪，所得之物之沒收，應就
    各人分得之數為之，亦即沒收或追徵應就各人所實際分得者
    為之，最高法院104 年第13次及第14次刑庭會議決議(一)意
    旨亦同此見解。經查：本件被告庚○○於本院審理供稱：伊尚
    未實際取得邀請乙○○提供帳戶代領款項之報酬(院一卷第90
    頁)，卷內復無其他證據足認被告因參與本件犯行確有分得
    報酬、所得，依前開說明，自無從依刑法第38條之1 第1 項
    前段、第3 項、及洗錢防制法第18條第1 項前段之規定宣告
    沒收及追徵。
三、不另為無罪部分：　　
(一)公訴意旨意旨略以：被告庚○○為如事實欄一所示犯行之際，
    尚有基於參與犯罪組織之犯意，加入戊○○及其他真實姓名年
    籍不詳之成年人共同組成之3人以上，以實施詐術為手段，
    具有持續性、牟利性之有結構組織之行為，因認被告庚○○尚
    涉犯組織犯罪防制條例第3條第1項後段之參與犯罪組織罪。
(二)按加重詐欺罪，係侵害個人財產法益之犯罪，其罪數之計算
    ，核與參與犯罪組織罪之侵害社會法益有所不同，審酌現
    今詐欺集團之成員皆係為欺罔他人，騙取財物，方參與以詐
    術為目的之犯罪組織。倘若行為人於參與詐欺犯罪組織之行
    為繼續中，先後多次為加重詐欺之行為，因參與犯罪組織罪
    為繼續犯，犯罪一直繼續進行，直至犯罪組織解散，或其脫
    離犯罪組織時，其犯行始行終結。故該參與犯罪組織與其後
    之多次加重詐欺之行為皆有所重合，然因行為人僅為一參與
    犯罪組織行為，侵害一社會法益，屬單純一罪，應僅就「該
    案中」與參與犯罪組織罪時間較為密切之「首次」加重詐欺
    犯行，論以參與犯罪組織罪及加重詐欺罪之想像競合犯，而
    其他之加重詐欺犯行，祗需單獨論罪科刑即可，無需再另論
    以參與犯罪組織罪，以避免重複評價。
(三)查被告庚○○固有加入丙○○、戊○○及其他真實姓名年籍不詳之
    成年人共同組成之3人以上以實施詐術為手段，所組成具有
    持續性或牟利性之有結構性組織，惟被告庚○○加入後有提供
    自己所申辦之玉山銀行帳號0000000000000帳戶存摺封面拍
    照以微信通訊軟體傳送予戊○○，嗣戊○○所屬犯罪組織不詳成
    員，早於本案109年6月間對己○○著手實施詐騙前，即109年5
    月29日即對另案被害人陳上靈著手實行詐欺取財犯行，致陳
    上靈陷於錯誤而於109年7月7日匯款10萬元至被告庚○○上開
    玉山銀行帳戶內，並經被告庚○○提領後交付戊○○乙節，業據
    臺灣臺北地方檢察署檢察官提起公訴，有臺灣臺北地方檢察
    署檢察官109年度偵字第28343號、第31814號起訴書在卷可
    憑，復有另案被害人陳上靈警詢筆錄附卷足參，難認本案係
    被告庚○○參與犯罪組織後首次之詐欺犯行，縱依上揭見解，
    仍無從依想像競合而從一重論處。是檢察官所舉證據，既無
    從使本院就本案犯行中，確有被告庚○○加入詐欺集團後，所
    為「首次」加重詐欺取財犯行乙事，達於毫無合理懷疑之確
    信，當不得論以參與犯罪組織罪責。
(四)檢察官所舉證據，既均無從證明上述犯行，本應就此部分為
    無罪之諭知，但因此部分與被告庚○○事實欄一所示3人以上
    共同詐欺取財及洗錢犯行，具有想像競合犯之一罪關係，爰
    就此部分不另為無罪之諭知。
參、無罪部分
一、公訴意旨略以：被告乙○○於犯罪事實欄一所示時地，基於參
    與犯罪組織之犯意，加入詐欺集團組織，並與庚○○、戊○○及
    前開詐欺集團成員共同意圖為自己不法之所有，基於3人以
    上共同犯詐欺取財及隱匿犯罪所得來源、去向等犯意聯絡，
    由被告乙○○提供其申辦之本案帳戶資訊予庚○○，再由庚○○將
    該帳戶資訊轉提供予詐欺集團之不詳成員。該詐欺集團成員
    則對己○○實施如事實欄一所示之詐術，致己○○陷於錯誤，而
    依指示於同年7月7日10時49分許，匯款96萬元至本案帳戶。
    隨後被告乙○○依戊○○之指示，搭乘林聖欽所駕駛車牌號碼00
    0-0000號自用小客車前往高雄市○○區○○○路00號之中國信託
    商業銀行北高雄分行，並於同日12時47分許，臨櫃提領本案
    帳戶內160萬元（其中64萬元非己○○受騙款項），再由林聖
    欽搭載其返回御宿商旅，而將上開款項全數交與戊○○，以此
    方式製造金流之斷點，致無從追查前揭款項之去向、所在，
    而掩飾、隱匿上開詐欺犯罪所得，因認被告乙○○涉犯組織犯
    罪防制條例第3條第1項後段之參與犯罪組織、刑法第339條
    之4第1項第2款之3人以上共同犯詐欺取財、洗錢防制法第14
    條第1項、第2條第2款之一般洗錢等罪嫌。
二、按犯罪事實應依證據認定之，無證據不得認定犯罪事實；不
    能證明被告犯罪者，應諭知無罪之判決；刑事訴訟法第154
    條第2 項、第301 條第1 項定有明文。犯罪事實之認定，應
    憑真實之證據，倘證據是否真實尚欠明確，自難以擬制推測
    之方法，為其判斷之基礎；認定犯罪事實所憑之證據雖不以
    直接證據為限，間接證據亦包括在內，然而無論直接證據或
    間接證據，其為訴訟上之證明，須於通常一般之人均不致有
    所懷疑，而得確信其為真實之程度者，始得據為有罪之認定
    ，倘其證明尚未達到此一程度，而有合理之懷疑存在而無從
    使事實審法院得有罪之確信時，即應由法院為諭知被告無罪
    之判決（最高法院53年台上字第656 號、76年台上字第4986
    號判例參照）。
三、公訴意旨認被告乙○○涉嫌上開罪嫌，無非係以被告乙○○之供
    述、證人即同案被告庚○○之證述、證人即被害人己○○之證述
    、本案帳戶交易明細表、被告乙○○於上開時、地臨櫃提領之
    監視器影像擷圖等件為其主要論據。
四、訊據被告乙○○堅詞否認上開犯行，辯稱：伊不認識丙○○及戊○○，伊只認識庚○○，伊會去領錢係因為受庚○○的邀請，庚○○
    說有投資款要接收，伊才會提供帳戶給庚○○，並領錢後交給
    戊○○，伊與庚○○係多年朋友，所以相信庚○○所述為真，因此
    才會提供本案帳戶給庚○○使用等語，經查：
(一)被告乙○○有受庚○○所邀，而提供本案帳戶資料予庚○○，嗣有
    詐騙集團以事實欄一所示時間及方式詐騙己○○，致己○○陷於
    錯誤，匯款96萬元至本案帳戶，隨後被告乙○○受戊○○指示提
    領款項交付戊○○之事實，業據被告乙○○於警詢、偵訊及本院
    審理供承不諱，核與證人即同案被告庚○○於警詢、偵訊及本
    院審理證述、證人即被害人己○○於警詢之證述情節大致相符
    ，復有本案交易明細表、被告乙○○上開時地臨櫃提領之監視
    器影像擷圖在卷可憑，此部分事實，已堪認定。
(二)證人即同案被告庚○○於本院審理證稱：被告乙○○係伊國
    中時期的學弟，自國中開始幾乎每天都會見面，成年後也係
    每1至2星期聯絡1次，所以係很熟的朋友，丙○○說要再多提
    供1個帳戶，伊想說係賺錢的機會，就聯絡被告乙○○，伊係
    跟被告乙○○說係代收投資款，伊有要給被告乙○○報酬，但被
    告乙○○的態度就是說他不要報酬等語(院一卷第81頁至第84
    頁)，核與被告乙○○於警詢及偵訊供稱：庚○○詢問伊能否提
    供帳戶給庚○○代收投資款，伊與庚○○係認識很久的朋友，所
    以伊才想無償幫忙庚○○等語大致相符。是依其等供證內容可
    知，被告乙○○並未參與庚○○與丙○○微信通訊軟體對話內容，
    是被告乙○○對於庚○○曾經在微信通訊軟體與丙○○對話過程，
    向丙○○傳送文字訊息表示「真的只能做白的喔」、「如果有
    黑的我另外找戶頭」、「講清楚」，而丙○○曾經傳送錄音檔
    表示「不會啦、不會啦，你放心，這個都判不重」，被告庚○○則傳送錄音檔回覆「洗錢怎麼會判不重？」、「你如果是
    白的就不會判了啊，照你這樣說，這錢一定不乾淨」等對話
    過程，一無所知。被告乙○○僅與庚○○有所接觸及聯絡，是其
    僅能依據庚○○對其所述內容作為其認知之依據，而庚○○既係
    向被告乙○○表示係代收投資款，且庚○○係被告乙○○自國中時
    期即認識之學長，先前幾乎每天見面，成年後仍維持每1至2
    星期聯絡之習慣，而屬長年認識且密切聯繫之熟識友人。從
    而，被告乙○○所辯伊相信庚○○所述，因而認為係提供帳戶代
    收投資款等語，並非全然無據。如此尚無從使本院形成毫無
    合理懷疑可得確信被告乙○○主觀上對於其所提領款項係犯罪
    所得乙事有預見可能性之事實認定。
(三)綜上所述，檢察官所提出之證據，或其指出證明之方法，未
    能使本院之心證達於確信其為真實之程度，應認舉證尚有不
    足，依刑事訴訟制度「倘有懷疑，即從被告之利益為解釋」
    、「被告應被推定為無罪」之證據法則，即難據以為不利於
    被告乙○○之認定。此外，本院依卷內現存全部證據資料，
    復查無其他證據足資認定被告乙○○確有檢察官所起訴之參與
    犯罪組織、詐欺取財及洗錢之主觀犯意，即屬不能證明被告
    乙○○犯罪，揆諸前開說明，自應為被告乙○○無罪之諭知。
據上論斷，應依刑事訴訟法第299條第1項前段、第301條第1項，
判決如主文。
本案經檢察官甲○○提起公訴，檢察官辛○○到庭執行職務。
中　　華　　民　　國　　111 　年　　7 　　月　　25　　日

                刑事第九庭    審判長法　官 毛妍懿
　　　　　　　　　
　　　　　　　　　                  法  官 張瀞文
　　　　　　　　　
　　　　　　　　　                  法  官 陳俊宏
　　　　　　　　　
以上正本證明與原本無異。
如不服本判決應於收受送達後20日內向本院提出上訴書狀，並應
敘述具體理由；如未敘述上訴理由者，應於上訴期間屆滿後20日
內向本院補提理由書（均須按他造當事人之人數附繕本）「切勿
逕送上級法院」。
中　　華　　民　　國　　111 　年　　7 　　月　　25　　日
　　　　　　　　　　　　　　　　　  書記官 李佳玲
　　　　　　　　　　　　　　　　
附錄本案論罪科刑法條：
中華民國刑法第339條之4
犯第339條詐欺罪而有下列情形之一者，處1年以上7年以下有期
徒刑，得併科1百萬元以下罰金：
一、冒用政府機關或公務員名義犯之。
二、三人以上共同犯之。
三、以廣播電視、電子通訊、網際網路或其他媒體等傳播工具，
    對公眾散布而犯之。
前項之未遂犯罰之。

洗錢防制法第14條
有第二條各款所列洗錢行為者，處7年以下有期徒刑，併科新臺
幣5百萬元以下罰金。
前項之未遂犯罰之。
前二項情形，不得科以超過其特定犯罪所定最重本刑之刑。